【裁判字號】    89,訴,769
【裁判日期】    890712
【裁判案由】    毒品危害防制條例
【裁判全文】
臺灣板橋地方法院刑事判決                          八十九年度訴字第七六九號
    公  訴  人  臺灣板橋地方法院檢察署檢察官
    被      告  乙○○
    指定辯護人  甲○
右列被告因違反毒品危害防制條例案件，經檢察官提起公訴（八十九年度偵字第三六
二一號），甲○判決如左：
    主  文
乙○○販賣第一級毒品未遂，累犯，處有期徒刑柒年陸月，扣案之第一級毒品海洛因
（淨重貳點貳伍公克）沒收銷燬。
    事  實
一、乙○○於民國六十五年間，先因肅清煙毒條例等案件，經臺灣高等法院判處有期
    徒刑十六年，復於七十五年間，因肅清煙毒條例等案件，經臺灣高等法院判決後
    ，嗣經同一法院裁定減刑為有期徒刑十一年，於八十六年九月二十四日執行完畢
    後，接續執行前案，而於八十七年八月十三日縮刑期滿執行完畢，猶不知悔改。
    其明知海洛因係八十七年五月二十日公布施行，於同年月二十二日生效之毒品危
    害防制條例第二條第二項第一款所規定之第一級毒品，不得非法持有及販賣，竟
    基於販賣第一級毒品海洛因之犯意，於不詳之時地在電話中（經丙○○打乙○○
    號碼為0000000000之行動電話聯絡）同意販賣價值新臺幣（下同）三
    千元之海洛因給丙○○，並與丙○○約好於八十九年二月十二日十七時四十五分
    許，在臺北縣中和市中和加油站交付海洛因。嗣乙○○攜帶海洛因二中包及九小
    包（淨重計二．二五公克，起訴書誤載為淨重計二．二公克）依約於上開時地欲
    與丙○○進行海洛因之交易時，即遭警當場查獲，並自乙○○所穿之上衣口袋內
    扣得上開海洛因，致乙○○未能販賣海洛因得逞。
二、案經臺北市政府警察局士林分局報告臺灣板橋地方法院檢察署檢察官偵查起訴。
    理  由
一、訊據被告乙○○矢口否認有上開販賣安非他命之犯行，辯稱：上開海洛因二中包
    及九小包（淨重計二．二五公克）係我於八十九年二月十二日十七時許，在臺北
    縣中和市○○路好來塢電影院前向一名綽號「扣頭」之男子以一萬元所購得，均
    係供己吸食的，案發當時，我是去中和加油站要向丙○○要債的，我沒有販賣海
    洛因給丙○○云云。
二、經查，右揭事實，業據證人丙○○於警訊時及偵查中（見偵查卷第四至五頁及第
    二十八頁至二十九頁）證述明確，復據其於甲○審理時結證確於警訊時及偵查中
    指證被告乙○○於案發時地販賣海洛因給他，但未及交付海洛因即為警當場查獲
    之事實屬實，並有上開海洛因二中包及九小包（淨重計二．二五公克）扣案可佐
    。又上開扣案之海洛因即被告經警查獲時所扣得之白粉四包，經送請法務部調查
    局鑑驗之結果，均含海洛因（淨重計二．二五公克）之事實，亦有該局八十九年
    五月二日（８９）陸（一）00000000號之鑑定通知書一紙在卷可稽。至
    證人丙○○嗣後於甲○審理時雖翻異前述而結證稱「我在警訊中所言被告乙○○
    賣海洛因給我的事，是我說謊的，不是真的，被告乙○○並沒有賣海洛因給我」
    云云，惟查，本件係證人丙○○先因施用第一級毒品海洛因遭警查獲，再由丙○
    ○配合警方以電話向被告約好海洛因之購買金額及交付地點，致被告未及交付海
    洛因給丙○○即為警當場查獲，並扣得上開海洛因之事實，既據證人丙○○迭於
    警訊時及偵查中證述明確，並有證人丙○○之陳述狀一紙附卷可稽，且訊據證人
    丙○○供稱其於警訊時並未遭警刑求在卷，則依案重初供之經驗法則，證人丙○
    ○於警訊時及偵查中之證詞應屬可採。矧販賣海洛因係違法行為，非可然為之，
    亦無公定價格，易於分裝並增減份量，且每次買賣之價量，可能隨時依雙方交誼
    深淺、資力、需求量及對行情之認知、來源充裕與否、查緝是否嚴謹、購買者被
    查獲時供述購買對象可能之風險評估等因素而異其標準，難予一概而論，是其每
    次販賣海洛因之價量亦難免有別。再者，販賣之利得，除被告坦承犯行或價量俱
    臻明確者外，委難察得確切數額，販賣者或自價差或量差中牟利之方式雖有所異
    ，然其意圖營利並得牟其利之販賣行為則屬同一，本件被告既否認有販賣海洛因
    之行為，且海洛因亦無客觀可資評量比對之價格，致無法查得被告前開販賣海洛
    因之實際利得，惟被告與買受之丙○○非有特殊親誼，亦未有證據足供證明其間
    有何異乎常情之原因存在，衡情當無甘冒罹犯重典風險而按購入價格轉售毫無利
    得之可能，是被告販賣海洛因確有營利之意圖，應屬無疑。本件被告既已同意販
    賣三千元之海洛因給證人丙○○，縱證人丙○○係因配合警方辦案而無買受海洛
    因之真意，亦不影響被告上開販賣海洛因未遂犯行之認定。是被告所為上開之辯
    解，尚無足採。事證明確，被告之犯行堪以認定。
三、按海洛因係八十七年五月二十日公布施行，於同年月二十二日生效之毒品危害防
    制條例第二條第二項第一款所規定之第一級毒品，不得非法持有及販賣。被告乙
    ○○於上開時地販賣海洛因給丙○○，未及交付海洛因即為警當場查獲，致未能
    販賣海洛因得逞，核其所為，係犯毒品危害防制條例第四條第五項、第一項之販
    賣第一級毒品未遂罪。被告上開販賣第一級毒品海洛因前後之持有第一級毒品海
    洛因之低度行為，應為其販賣第一級毒品海洛因之高度行為所吸收，不另論罪。
    又被告曾受如事實欄所述有期徒刑之執行完畢，此有臺灣高等法院檢察署刑案紀
    錄簡覆表一紙在卷可稽，其於五年以內再犯本件有期徒刑以上之罪，為累犯。被
    告同意販賣三千元之海洛因給證人丙○○，而依約前往上址，未及交付海洛因即
    為警當場查獲，致未能販賣海洛因得逞，顯係已著手於犯罪行為之實行而不遂，
    為未遂犯，應依刑法第二十六條前段之規定減輕其刑。爰審酌被告有上開構成累
    犯之前科，其生活狀況、智識程度，被告為謀私利而販賣海洛因未遂，對於他人
    之身心及社會治安構成潛在之危害至鉅，其犯罪之動機、目的、手段、所生危害
    及犯罪後猶飾詞狡辯之態度等一切情狀，量處如主文所示之刑，以示懲儆。
四、扣案之第一級毒品海洛因二中包及九小包（淨重計二．二五公克），係查獲之毒
    品，應依毒品危害防制條例第十八條第一項前段之規定宣告沒收銷燬。
據上論斷，應依刑事訴訟法第二百九十九條第一項前段，毒品危害防制條例第四條第
五項、第一項、第十八條第一項前段，刑法第十一條前段、第二十六條前段、第四十
七條，判決如主文。
本案經檢察官林宏松到庭執行職務。
中      華      民      國      八十九      年    七      月    十二    日
                                      臺灣板橋地方法院刑事第一庭
                                          法  官  楊  千  儀
右正本證明與原本無異。
如不服本判決，應於判決送達後十日內，向甲○提出上訴狀。
                                          書記官  王      明
中      華      民      國      八十九      年    七      月    二十    日
附錄本案論罪科刑法條全文：
毒品危害防制條例第四條
製造、運輸、販賣第一級毒品者，處死刑或無期徒刑；處無期徒刑者，得併科新臺幣
一千萬元以下罰金。
製造、運輸、販賣第二級毒品者，處無期徒刑或七年以上有期徒刑，得併科新臺幣七
百萬元以下罰金。
製造、運輸、販賣第三級毒品者，處五年以上有期徒刑，得併科新臺幣五百萬元以下
罰金。
製造、運輸、販賣專供製造或施用毒品之器具者，處一年以上七年以下有期徒刑，得
併科新臺幣一百萬元以下罰金。
前四項之未遂犯罰之。


司法院資訊處製作；財團法人民間司法改革基金會備份。
